臺灣桃園地方法院刑事判決
111年度審交易字第131號
公  訴  人  臺灣桃園地方檢察署檢察官
被      告  羅俊鑑


上列被告因公共危險案件，經檢察官提起公訴（111年度偵字第6
363號），被告於本院準備程序進行中，就被訴事實為有罪之陳
述，經本院告知簡式審判程序意旨，並聽取當事人之意見後，裁
定依簡式審判程序審理，判決如下：
    主  文
羅俊鑑吐氣所含酒精濃度達每公升零點二五毫克以上而駕駛動力
交通工具，處有期徒刑陸月，併科罰金新臺幣貳萬元，有期徒刑
如易科罰金、罰金如易服勞役，均以新臺幣壹仟元折算壹日。
    事實及理由
一、犯罪事實：
    羅俊鑑自民國110年12月15日下午4時許起至同日下午5時許
    止，在桃園市中壢區環北路某統一超商內食用含酒精之薑母
    鴨後，明知飲酒吐氣所含酒精濃度達每公升0.25毫克以上，
    不得駕駛動力交通工具，竟未待體內酒精退盡，於同日下午
    5時許，自該處騎乘車牌號碼000-000號普通重型機車欲返回
    桃園市中壢區振興街住處。嗣於同日下午5時6分許，羅俊鑑
    騎乘上開普通重型機車行經桃園市○○區○○路000號前為警攔
    檢稽查，並於同日下午5時10分許，在上開查獲地點，經警
    以酒精濃度測試器測得其吐氣所含酒精濃度達每公升0.67毫
    克，而查悉上情。
二、證據名稱：
  ㈠被告羅俊鑑分別於警詢、檢察官訊問、本院準備程序及審理 
    中之自白。
  ㈡桃園市政府警察局酒精測定紀錄表、刑法第一百八十五條之
    三第一項第二款案件測試觀察紀錄表、車輛詳細資料報表、
    桃園市政府警察局舉發違反道路交通管理事件通知單。
三、新舊法比較：
　　按行為後法律有變更者，適用行為時之法律。但行為後之法
    律有利於行為人者，適用最有利於行為人之法律，刑法第2
    條第1項定有明文。查被告行為後，刑法第185條之3第1項第
    1款公共危險罪之規定，於111年1月28日經總統以華總一義
    字第11100012101號令修正公布，並於同年1月30日施行。修
    正前刑法第185條之3第1項第1款條文為：「駕駛動力交通工
    具而有下列情形之一者，處二年以下有期徒刑，得併科二十
    萬元以下罰金（依刑法施行法第1條之1第1項規定為新臺幣2
    0萬元）：一、吐氣所含酒精濃度達每公升零點二五毫克或
    血液中酒精濃度達百分之零點零五以上。」，修正後條文則
    為：「駕駛動力交通工具而有下列情形之一者，處三年以下
    有期徒刑，得併科三十萬元以下罰金（依刑法施行法第1條
    之1第1項規定為新臺幣30萬元）：一、吐氣所含酒精濃度達
    每公升零點二五毫克或血液中酒精濃度達百分之零點零五以
    上。」，修正後規定之構成要件並未變更，僅提高刑度，茲
    比較新舊法結果，自以修正前規定對被告較為有利，依刑法
    第2條第1項前段，應適用行為時即修正前刑法第185條之3第
    1項規定對被告論罪科刑。
四、論罪科刑：
    核被告所為，係犯修正前刑法第185條之3第1項第1款之吐氣
    所含酒精濃度達每公升0.25毫克以上而駕駛動力交通工具罪
    。爰審酌酒醉駕車致車毀人亡之媒體報導時有所聞，各級政
    府機關對酒後嚴禁駕車一節復迭經宣導，詎被告仍不知警惕
    ，漠視法律禁令，再犯本件之罪，且測得吐氣所含酒精濃度
    達每公升0.67毫克，所為甚值非議，又被告自88年起，已曾
    多次觸犯刑法第185條之3公共危險罪案件，而分經法院判處
    罪刑確定並執行完畢，惟念被告犯後始終坦承犯行，態度尚
    可，兼衡以其前次飲酒駕車犯行係在102年6月間，與本件犯
    行已相隔約8年，復斟酌被告之生活及經濟狀況、素行、年
    紀及智識程度等一切情狀，量處如主文所示之刑，並諭知有
    期徒刑易科罰金，及併科罰金易服勞役之折算標準，以示懲
    儆。
五、應依刑事訴訟法第273條之1第1項、第299條第1項前段、第3
    10條之2、第454條第1項，修正前刑法第185條之3第1項第1
    款，刑法第2條第1項前段、第41條第1項前段、第42條第3項
    前段，刑法施行法第1條之1第1項，判決如主文。
六、如不服本判決應於收受判決後20日內向本院提出上訴書狀，
    並應敘述具體理由。其未敘述上訴理由者，應於上訴期間屆
    滿後20日內向本院補提理由書（均須按他造當事人之人數附
    繕本）「切勿逕送上級法院」。
本案由檢察官楊挺宏提起公訴，經檢察官李孟亭到庭執行職務。
中　　華　　民　　國　　111 　年　　6 　　月　　24　　日
                  刑事審查庭  法　官　李雅雯
以上正本證明與原本無異。
如不服本判決應於收受判決後20日內向本院提出上訴書狀，並應
敘述具體理由。其未敘述上訴理由者，應於上訴期間屆滿後20日
內向本院補提理由書（均須按他造當事人之人數附繕本）「切勿
逕送上級法院」。
                              書記官　沈詩婷
中　　華　　民　　國　　111 　年　　6 　　月　　27　　日
附錄本案論罪科刑法條：
修正前中華民國刑法第185條之3
駕駛動力交通工具而有下列情形之一者，處2年以下有期徒刑，
得併科20萬元以下罰金：
一、吐氣所含酒精濃度達每公升0.25毫克或血液中酒精濃度達百
    分之0.05以上。
二、有前款以外之其他情事足認服用酒類或其他相類之物，致不
    能安全駕駛。
三、服用毒品、麻醉藥品或其他相類之物，致不能安全駕駛。
因而致人於死者，處3年以上10年以下有期徒刑；致重傷者，處1
年以上7年以下有期徒刑。
曾犯本條或陸海空軍刑法第54條之罪，經有罪判決確定或經緩起
訴處分確定，於5年內再犯第1項之罪因而致人於死者，處無期徒
刑或5年以上有期徒刑；致重傷者，處3年以上10年以下有期徒刑
。